【裁判字號】    97,裁,4778
【裁判日期】    971023
【裁判案由】    營利事業所得稅
【裁判全文】
最  高  行  政  法  院  裁  定
                                      97年度裁字第4778號
聲  請  人  英屬維京群島商麥威國際貿易有限公司臺灣分公司
代  表  人  甲○○
訴訟代理人  楊淑卿
上列聲請人因與相對人財政部臺灣省中區國稅局間營利事業所得
稅事件，對於中華民國97年7月24日本院97年度裁字第3747號裁
定，聲請再審，本院裁定如下：
    主  文
再審之聲請駁回。
再審訴訟費用由聲請人負擔。
    理  由
一、按對於確定裁定聲請再審，應依行政訴訟法第283條準用同
    法第277條第1項第4款之規定表明再審理由，此為必須具備
    之程式。所謂表明再審理由，必須指明確定裁定有如何合於
    行政訴訟法第273條所定再審事由之具體情事，始為相當。
    倘僅泛言有再審事由而無具體情事者，仍難謂已合法表明再
    審理由，所為再審之聲請，即屬不合法。
二、本件聲請人主張本院97年度裁字第3747號確定裁定有行政訴
    訟法第273條第1項第1款所定事由，對之聲請再審，經核其
    聲請狀內表明之再審理由，無非說明其對於前訴訟程序原審
    判決不服之理由，對於上開確定裁定以未具體指摘原審判決
    違背法令為由駁回聲請人原程序之上訴，究有如何合於行政
    訴訟法第273條第1項第1款規定之具體情事，則未據敘明，
    依上說明，其聲請自非合法，其再審之聲請為不合法，應予
    駁回。次查所得稅法第80條第3項前段所定，納稅義務人申
    報之所得額如在稽徵機關依同條第2項核定各該業所得額之
    標準以上者，即以其原申報額為準，係指以原申報資料作為
    進行書面審查額之基準。又同法第80條第3項前段規定，旨
    在簡化稽徵手續，期使徵納兩便，並非謂納稅義務人申報額
    在標準以上者，即不負誠實申報之義務。業經司法院釋字第
    640號解釋闡釋在案。本件相對人以聲請人申報資料中，列
    報用藥分析支出新臺幣96,343,083元，無法提出確切之證明
    而加以剔除，係在聲請人原申報範圍作書面審查，並無違反
    所得稅法第80條第3項前段及司法院釋字第640號解釋意旨，
    聲請意旨謂原處分、原審判決及原裁定違背上開規定及該號
    解釋意旨，顯屬誤解。又查營利事業所得稅查核準則、營利
    事業所得稅結算申報書面審核要點及營利事業所得稅結算申
    報書面審核案件抽查辦法，係為執行所得稅法第80條之規定
    而訂定，與憲法尚無牴處，為司法院釋字第247號解釋所明
    示。且上開法規係適用所得稅法第80條所作之解釋，所得稅
    法第80條第5項已補訂上述法規法律授權之依據，因上開法
    規為解釋性之法規命令，得溯及法律訂定時生效，尚不生違
    背行政程序法第174條之1規定之問題。聲請人就上開爭點已
    在原審及上訴程序加以主張，原裁定以聲請人在原程序上訴
    時所陳上開理由，無非重述其在原審之主張而為原審判決摒
    棄不採之陳詞，難認對原審判決之如何違背法令已有具體之
    指摘，而據以裁定駁回聲請人之上訴，足認原裁定已敘明其
    認本件上訴不合法而裁定駁回聲請人上開主張之論據，聲請
    意旨猶執原詞作為本件再審之理由，仍難謂已合法表明再審
    理由，併此敘明。
三、據上論結，本件聲請為不合法。依行政訴訟法第283條、第2
    78條第1項、第104條、民事訴訟法第95條、第78條，裁定如
    主文。
中    華    民    國    97    年    10    月    23    日
                    最高行政法院第二庭
                        審判長法官  高  啟  燦
                              法官  胡  方  新
                              法官  帥  嘉  寶
                              法官  黃  合  文
                              法官  廖  宏  明
以  上  正  本  證  明  與  原  本  無  異
中    華    民    國    97    年    10    月    24    日
                              書記官  彭  秀  玲


司法院資訊處製作；財團法人民間司法改革基金會備份。
